【裁判字號】    98,抗,535
【裁判日期】    980331
【裁判案由】    假扣押
【裁判全文】
臺灣高等法院民事裁定                   98年度抗字第535號
抗  告  人  乙○○
上列抗告人因與相對人甲○○間聲請假扣押事件，對於中華民國
98年2月27日臺灣臺北地方法院98年度裁全字第1562號裁定，提
起抗告，本院裁定如下：
    主  文
抗告駁回。
抗告訴訟費用由抗告人負擔。
    理  由
一、抗告人主張：伊經「信義房屋」居間仲介向相對人購買門牌
    臺北市○○區○○路2段175巷1號6樓之1房地。雙方於民國
    （下同）97年10月14日簽訂不動產買賣合約書，並於同年11
    月20日辦迄房地點交手續。惟伊近日發現房屋氯離子含量平
    均值超出國家標準二倍餘（即俗稱海砂屋），屬房屋之重大
    瑕疵且無法補正，伊得依買賣契約第16條第2項第2款解除契
    約，或依民法第354條、第359條規定請求相對人減少價金。
    惟伊數度與相對人協商皆未獲回應，又頃聞相對人有脫產消
    息，行蹤不明，恐有日後不能強制執行之虞，爰聲請准供擔
    保為假扣押云云。
二、按依民事訴訟法第522條第1項、第523條第1項、第526條第
    1項、第2項規定，債權人就金錢請求或得易為金錢請求之請
    求，欲保全強制執行者，得聲請假扣押；假扣押非有日後不
    能強制執行或甚難執行之虞者，不得為之；請求及假扣押之
    原因應釋明之。前項釋明如有不足，而債權人陳明願供擔保
    或法院認為適當者，法院得定相當之擔保，命供擔保後為假
    扣押。其中民事訴訟法第526條第2項規定，係民國（下同）
    92年2月7日修正公布，同年9月1日起施行。依修正後之規定
    ，債權人聲請假扣押，應釋明其請求及假扣押之原因；須所
    為釋明如有不足，而債權人陳明願供擔保或法院認為適當者
    ，始得定相當之擔保，命供擔保後為假扣押。若債權人就其
    請求及假扣押之原因未予釋明，法院尚且不得命供擔保後為
    假扣押（最高法院94年台抗字第665號裁定參照）。
三、經查抗告人就所認相對人究竟有何日後不能強制執行或甚難
    執行之虞之假扣押原因，僅泛稱頃聞相對人有脫產消息，行
    蹤不明云云，並未提出證據可供法院即時或嗣後（依證據之
    性質而定）調查以信其主張為真實，即未盡釋明之義務。抗
    告人既未釋明其聲請假扣押之原因，雖其陳明願供擔保，然
    與假扣押之要件並不相符，原法院裁定駁回抗告人所為假扣
    押之聲請，並無不合。抗告人提起抗告仍未提出證據釋明假
    扣押之原因，抗告意旨指摘原裁定不當，聲明廢棄，為無理
    由。
四、據上論結，本件抗告為無理由，依民事訴訟法第495條之1第
    1項、第449條第1項、第95條、第78條，裁定如主文。
中    華    民    國    98    年    3     月    31    日
                  民事第八庭
                        審判長法  官  劉勝吉
                              法  官  滕允潔
                              法  官  鄭威莉
正本係照原本作成。
本裁定除以適用法規顯有錯誤為理由，不得再抗告。如提起再抗
告，應於收受後10日內委任律師為代理人向本院提出再抗告狀。
並繳納再抗告費新台幣1,000元。
中    華    民    國    98    年    3     月    31    日
                              書記官  李垂福


司法院資訊處製作；財團法人民間司法改革基金會備份。
